臺灣臺北地方法院民事判決　　　　　　 94年度重訴字第385號
原　　　告　　台灣松下電器股份有限公司
法定代理人　　乙○○
訴訟代理人　　戊○○
被　　　告　　鎮葳企業有限公司
兼法定代理人　丙○○
被　　　告　　丁○○
兼上二人共同
訴訟代理人　　甲○○
上列當事人間給付買賣價金事件，本院於九十四年十一月二十九
日言詞辯論終結，判決如下：
    主      文
被告應連帶給付原告新臺幣肆仟零肆拾陸萬伍仟肆佰肆拾捌元，
及自民國九十四年四月二十二日起至清償日止，按年息百分之五
計算之利息。
訴訟費用由被告連帶負擔。
    事實及理由
一、程序方面：
    按訴狀送達後，原告不得將原訴變更或追加他訴。但因擴張
    或減縮應受判決事項之聲明者或不甚礙被告之防禦及訴訟之
    終結者，不在此限；又被告於訴之變更或追加無異議，而為
    本案之言詞辯論者，視為同意變更或追加，民事訴訟法第25
    5條第1項第3款、第7款、第2 項分別定有明文。本件原告起
    訴聲明為被告應連帶給付原告新臺幣（下同）44,592,973元
    ，及自起訴狀繕本送達被告之翌日起至清償日止，按年息5%
    計算之利息，嗣於民國94年12月15日減縮應受判決事項之聲
    明為被告應連帶給付原告40,465,448元，及自起訴狀繕本送
    達被告之翌日起至清償日止，按年息5%計算之利息。核原告
    僅減縮應受判決事項之聲明，且不甚礙被告之防禦及訴訟終
    結，而被告復對之無異議而為本案之言詞辯論，揆諸首開說
    明，於法並無不合，應予准許。
二、原告聲明：被告應連帶給付原告40,465,448元，及自起訴狀
    繕本送達被告之翌日起至清償日止，按年息5%計算之利息。
    陳述：
   （一）兩造於86年3月13日訂有經銷合約，被告鎮葳電器有限
         公司（下稱被告鎮葳公司）於87年8月至88年1月間，
         向原告購買之電器商品，金額合計45,566,491元。
   （二）惟被告自88年1月至今，僅償還973518元，尚積欠原告
         44,592,973元，經強制執行結果，原告不動產擔保物
         拍賣僅分得3,967,525元，爰依民法第367條之規定，
         請求被告給付買賣價金等語。
三、被告等均聲明：駁回原告之訴。被告丙○○辯稱伊僅是掛名
    的公司負責人，合約書是否伊簽名伊不記得了云云；被告丁○○辯稱時間太久，伊記不得了云云；被告甲○○辯稱當初
    伊與原告簽立的合約書，是有辦理抵押權，也就是抵押多少
    出多少貨，應該要以當初抵押品的價額作為清償的金額云云
    。
四、兩造不爭執之事項：
    原告與被告鎮葳公司簽訂經銷合約，並以被告丙○○、甲○○、丁○○為連帶保證人，被告鎮葳公司向原告購買電器商
    品，金額合計45,566,491元。
五、得心證之理由：
    （一）原告主張之事實，已據其提出與所述相符之經銷合約
          、出庫明細表、物流倉庫出貨傳票為證，被告丙○○
          、丁○○均空言辯稱記不得云云，顯係卸責之詞，洵
          非足採。至被告甲○○雖辯稱應以設定抵押權時抵押
          物的價額作為已清償金額，不應以實際拍賣所得作為
          已清償金額云云，惟設定抵押權時抵押物的價額僅是
          抵押權人設定擔保金額估算，或借貸、交易金額之依
          據，依民法第86 0條、第873條等規定，稱抵押權者
          ，謂對於債務人或第三人不移轉占有而供擔保之不動
          產，得就其賣得價金受清償之權；抵押權人於債權已
          屆清償期而未受清償時，得拍賣抵押物，就其賣得之
          價金受償，均明定抵押權人就賣得價金受償，而非以
          設定抵押權時抵押物的價額為受償金額，被告甲○○
          上開辯稱亦非可採。
    （二）從而，原告依買賣及連帶保證法律關係，請求被告等
          連帶給付如主文所示之金額，並自起訴狀繕本送達被
          告之翌日，即均自94年4月22日起至清償日止，按年
          息5%計算之利息即屬正當，應予准許。
六、據上論結：原告之訴為有理由，依民事訴訟法第78條、第85
    條第2項，判決如主文。
中　　華　　民　　國　　94　　年　　12　　月　　15　　日
                  民事第三庭    法　官　鄭佾瑩
以上正本係照原本作成
如對本判決上訴，須於判決送達後20日內向本院提出上訴狀
中　　華　　民　　國　　94　　年　　12　　月　　15　　日
                    　　　　　　書記官　方美雲
